臺灣高等法院民事裁定　　　　　　　　　96年度抗字第1808號
抗　告　人　甲○○原名黃淑珍.
上列抗告人因與相對人乙○○間聲請支付命令事件，對於中華民
國96年10月11日臺灣臺北地方法院95年度促字第22316 號駁回異
議之裁定提起抗告，本院裁定如下：
    主    文
原裁定廢棄。
    理    由
一、本件聲明異議及抗告意旨略以：緣原法院前依相對人之聲請
    ，於民國（下同）95年7 月21日對抗告人發支付命令之際，
    抗告人之戶籍地址已遷至高雄市○○區○○路700 號16樓。
    相對人向非管轄法院之原法院聲請核發支付命令，於法已有
    未合；而原法院因臺北市松山區戶政事務所之作業錯誤，致
    誤認對本件相對人所為支付命令之聲請有管轄權，並將所核
    發之支付命令寄存於臺北市政府警察局松山分局中崙派出所
    ，嗣再發給相對人確定證明書，自有違誤等語。
二、按支付命令之聲請，專屬債務人為被告時，依第1 條、第2
    條、第6 條或第20條規定有管轄權之法院管轄；支付命令之
    聲請，不合於第508 條至第511 條之規定，或依聲請之意旨
    認債權人之請求為無理由者，法院應以裁定駁回之，分別為
    民事訴訟法第510 條及第513 條第1 項所明定。
三、經查，臺北市松山區地政事務於93年8 月30日以逕為遷入之
    方式，將抗告人之戶籍地址登記為臺北市○○區○○路4 段
    692 號4 樓（該址為臺北市松山區戶政事務所之主事務所所
    在地）。嗣抗告人於94年6 月28日將戶籍遷至高雄市○○區
    ○○路700 號16樓，再於96年1 月2 日變更戶籍為臺北市中
    正區○○○路○ 段45號13樓，有抗告人提出之戶籍謄本附卷
    可稽（見原法院卷第36頁至第38頁）。而本件支付命令經原
    法院於95年7 月21日核發，並於95年8 月2 日寄存於臺北市
    政府警察局松山分分局中崙派出所，亦有送達證書在卷足參
    （見原法院卷第20頁）。是於本件支付命令送達之時，抗告
    人已非居住於原法院之管轄區域內。相對人向無管轄權之原
    法院聲請核發支付命令時，原法院本應依民事訴訟法第513
    條第1 項之規定，裁定駁回之。乃原法院竟准相對人之聲請
    ，嗣再發給確定證明書，顯有違誤。抗告人執此聲明異議，
    即非無據。原法院未予詳查，逕以異議逾期為由，裁定駁回
    異議，容有未洽。抗告意旨指摘及此，為有理由，應由本院
    將原裁定廢棄，發回由原法院併就專屬管轄、支付命令是否
    失效及應否撤銷等為衡酌，另為妥適之處理。
據上論結，本件抗告為有理由，爰裁定如主文。
中　　華　　民　　國　　96　　年　　11　　月　　9 　　日
                    民事第十二庭
                        審判長法　官  陳駿璧
　　　　　　　　　  　　　　　法　官  陳邦豪
　　　　　　　　　　  　　　　法　官  王麗莉
正本係照原本作成。
本裁定除以適用法規顯有錯誤為理由，並經本院許可外，不得再
抗告。如提起再抗告，應於收受後10日內委任律師為訴訟代理人
向本院提出再抗告狀。並繳納再抗告費新台幣１千元。
中　　華　　民　　國　　96　　年　　11　　月　　12　　日
　　　　　　　　　　　　　　　書記官  劉美垣
